# 出租的房屋建筑物是属于固定资产还是投资性房地产

提问人：浪漫的恐怖分子 时间：2019-03-25 14:46:37
企业会计准则中，固定资产和投资性房地产都有包含了出租的房屋，请问实务中如何区分？
前两天审计一个国有单位，是为招商引资而出租本单位的部分房屋，被审计单位计入了固定资产，我们把这部分出租的固定资产调整到了投资性房地产。还是有所困惑。
感觉投资性房地产主要是以增值、盈利为目的的，既然两者都包括出租的房屋建筑物，为什么要审计调整。。

回答人：chenyiwei
投资性房地产的持有目的主要是为了获取市场化的租金和资本增值等商业目的。如果某些具备政策性职能的单位（如招商引资主体、保障房和公租房的受托管理机构等）基于某些政策性原因，将所持有的房产以低于市场租金的价格出租的，则此类企业持有的房屋建筑物不作为投资性房地产，应作为租出的固定资产处理。